【裁判字號】    88,交聲,154
【裁判日期】    890229
【裁判案由】    聲明異議
【裁判全文】
臺灣臺中地方法院交通事件裁定                    八十八年度交聲字第一五四號
    原處分機關  交通部公路局台中區監理所
    受 處分 人
    即 異議 人  甲○○
右列受處分人因違反道路交通管理處罰條例案件，對於交通部公路局台中區監理所所
為之處分 (中監違駕字第六０─七七一五八號裁決書)，聲明異議，本院裁定如左：
    主  文
異議駁回。
    理  由
一、按道路交通管理處罰條例第四十七條第一項第三款、第六十三條第一項第一款規
    定：汽車駕駛人超車時，有在前行車之右側超車者，處駕駛人四百元以上八百元
    以下（即新台幣一千二百元以上，二千四百元以下）罰鍰。並記違規點數一點。
二、經查受處分人即異議人甲○○駕駛其所有之車號ＮＡ－七六二二號自小客車於民
    國（下同）八十六年七月六日十一時十分許行經台中縣烏日鄉○○路時，因違規
    利用機慢車道右側超車，遭台中縣警察局交通警察隊執勤警員取締，經警掣發舉
    發違反道路交通管理事件通知單（以下簡稱通知單），指定應於八十六年七月二
    十一日前到案，惟受處分人即異議人並未於指定到案日期到案接受裁決，原處分
    機關交通部公路局台中區監理所乃於八十八年十一月九日逕以中監違駕字第六０
    ─七七一五八號裁決書，為裁決之處分，裁處受處分人即異議人罰鍰新台幣二千
    四百元，並記違規點數一點等情，業據證人即本案取締之台中縣警察局交通警察
    隊執勤警員巫永生到庭結證綦詳在卷。雖受處分人即異議人辯稱：當天因原來之
    第三車道縮減為二車道，其旁邊是一輛大貨車，車身很長，當時車流很大，車距
    很密，根本無法併入，又不能停止不動，故謹慎前行一點，於行駛在大貨車前警
    車處併入第二車道，其當時不是故意要超車云云，雖舉自繪之現場圖一紙為證。
    惟證人巫永生到庭結證稱：當天其等確實看見異議人從邊線外之機車道超越前車
    ，當時其等在前方定點路檢，異議人超越前車沒有進入車道而被攔下，其等當時
    是四人一組執行勤務，其等將異議人攔下開單後，異議人有在通知單上簽名等情
    明確，並有台中縣警察局函覆異議人申訴案文一份附卷為憑，即異議人亦不否認
    有超越前車及在通知單上簽名之事實，足見證人前揭所證，堪信為真實。又縱如
    異議人所辯，當天因原來之第三車道縮減為二車道，其旁邊是一輛大貨車，車身
    很長，當時車流很大，車距很密，根本無法併入，然其應可暫停車以待車緩時機
    併入，詎其猶貿然前行於機慢車道，於行駛在大貨車前警車處併入第二車道，其
    有違規右側超車，已甚顯明。此外，參酌異議人並不認識前開員警，亦無恩怨等
    情以觀，前開證人即本案取締之警員巫永生當無設詞攀誣異議人之理。是綜據上
    述，本件仍應以證人巫永生前揭證稱異議人確有右側超車之事實，為可採信，異
    議人前揭所辯，洵無足採。從而，原處分機關據以援引上開規定，裁處異議人罰
    鍰新台幣二千四百元，並記違規點數一點，並無不當。本件異議為無理由，應予
    駁回。
三、據上論斷，應依道路交通案件處理辦法第十九條，裁定如主文。
中      華      民      國      八十九      年    二    月    二十九    日
                                臺灣臺中地方法院交通法庭
                                    法  官  呂  明  坤
右為正本係照原本作成。
如不服本裁定，應於裁定送達後五日內，向本院提出抗告狀抗告於台灣高等法院台中
分院（須附繕本）。
                                    書記官
中      華      民      國      八十九      年    二    月    二十九    日


司法院資訊處製作；財團法人民間司法改革基金會備份。
